【裁判字號】    89,交聲,260
【裁判日期】    890929
【裁判案由】    交管條例聲異
【裁判全文】
臺灣板橋地方法院交通法庭裁定                 八十九年度交聲字第二六ｏ號
    原處分機關  交通部公路局台北區監理所
    異  議  人  千忍交通企業有限公司
    即受處分人          設臺北.
    代  表  人  甲○○
右列受處分人因違反道路交通管理處罰條例案件，對於交通部公路局台北區監理所於
八十九年五月十七日所為之處分（原處分案號：北監六字第車裁四ｏ－一ｏｏｏ五七
二六一號），聲明異議，本院裁定如左：
    主  文
異議駁回。
    理  由
一、本件異議意旨：如附件（聲明異議書狀）所示。
二、按汽車駕駛人停車時，在道路收費停車處所停車，不依規定繳費者，處新台幣（
    下同）六百元以上一千二百元以下罰鍰，道路交通管理處罰條例第五十六條第一
    項第十款定有明文。又本條例關於車輛駕駛人之處罰，如應歸責於車輛所有人者
    ，處罰車輛所有人，同條例第八十五條第三項亦有明文規定。
三、查，本件受處分人即聲明異議人為車號MB－九八七號營業小客車所有權人，其將
    該車交由靠行司機竇玉彬使用，嗣竇玉彬於民國八十七年五月十五日十時五分許
    ，駕駛該車而停車在台北縣板橋市○○路○道路收費停車處所，不依規定繳費，
    台北縣警察局板橋分局以該車於八十七年五月十五日於板橋市○○路停車，未依
    規定繳費，乃依道路交通管理處罰條例第五十六條第一項第十款之規定，以（８
    ７）北縣警交停（板）字第一ｏｏｏ五七二六一號舉發單逕行舉發等情，為異議
    人於聲明異議狀所是認，並有台北縣警察局（８７）北縣警交停（板）字第一ｏ
    ｏｏ五七二六一號舉發違反道路交通管理事件通知單等件在卷足稽。異議人於異
    議狀雖稱本件營小客車駕駛竇玉彬未履行與異議人間之合約，業經異議人訴請本
    院判決返還牌照在案，該車在外一切行為非異議人所能約束，異議人曾提供竇玉
    彬資料送台北區監理所，依法處罰違規人竇玉彬，仍未被接受云云。惟查，本件
    車號MB－九八七號營業小客車所有權人為異議人，其將該車交由靠行司機竇玉彬
    使用，嗣竇玉彬於八十七年五月十五日十時五分許，駕駛該車而停車在台北縣板
    橋市○○路○道路收費停車處所，未依規定繳費，轄區台北縣警察局板橋分局員
    警客觀上無從得知本件實際之汽車駕駛人，乃逕行舉發本件汽車之所有權人即異
    議人在道路收費停車處所停車，不依規定繳費之違規事實，經核與前揭道路交通
    管理處罰條例第八十五條第三項規定之意旨（本條例關於車輛駕駛人之處罰，如
    應歸責於車輛所有人者，處罰車輛所有人）並無不合。況查異議人對竇玉彬所提
    返還牌照事件係於八十八年十二月十七日確定，有本院八十八年度重簡字第一四
    八九號民事判決書及民事判決確定證明書在卷可依，然本件違規時間係在八十七
    年五月十五日，即係在前開民事判決確定之前，是本件顯可歸責於車輛所有人即
    異議人無訛。綜上，聲明異議人上揭辯稱，核屬誤會，尚無可採。原處分機關援
    引上揭道路交通管理處罰條例第五十六條第一項第十款、第六十五條第二項之規
    定，裁處聲明異議人﹕一、罰鍰一千二百元，罰鍰限於八十九年六月十六日前繳
    納。二、上開罰鍰逾期不繳納之處分﹕（一）自八十九年六月十七日起加倍罰鍰
    為二千四百元，並限於八十九年七月一日前繳送。（二）加倍罰鍰於八十九年七
    月一日前繳納，逾期仍不繳納者，移送法院強制執行。經核並無不當。本件異議
    人異議為無理由，應予駁回。
四、據上論斷，應依道路交通案件處理辦法第十九條規定，裁定如主文。
中     華      民    國     八十九    年       九      月    二十九    日
                                     台灣板橋地方法院交通法庭
                                          法  官  呂  安  樂
右正本證明原本無異。
如不服本裁定，應於收受送達後五日內向本院提出抗狀
                                          書記官   陳  玉  嬋
中     華      民    國     八十九    年       九   月      二十九     日


司法院資訊處製作；財團法人民間司法改革基金會備份。
